臺灣高雄地方法院刑事裁定　　　　　　　　　　　　九十一年度交聲字第四七八號
　　原處分機關　高雄市交通事件裁決所
　　異　議　人
　　即受處分人　甲○○
右列受處分人因違反道路交通管理處罰條例案件，對於高雄市交通事件裁決所九十一
年八月二日所為之處分（原處分：高市交裁字第裁三二—Ｂ00000000號、第
裁三二—Ｂ00000000號），聲明異議，本院裁定如左：
    主  文
異議駁回。
    理  由
一、異議意旨略以：異議人即受處分人甲○○接獲右揭裁決書，謂異議人於民國九十
    一年六月二十一日上午八時三十三分許，駕駛ＺＪ—七０六號營業小客車即計程
    車，沿高雄市○○路行駛，駛至覺民路、大昌路口欲右轉至大昌路時，竟(1)闖紅
    燈（紅燈右轉）且(2)經警攔查制止竟未停車而加速逃逸，因而分別開立高雄市政
    府警察局高市警刑字第Ｂ00000000號、Ｂ00000000號之「舉發
    違反道路交通管理事件通知單」（以下簡稱系爭違規單）逕行舉發，嗣經原處分
    機關裁決在案。惟異議人乃守法之駕駛人，且未曾於右揭時地駕車行經覺民路、
    大昌路口，經異議人回想，異議人於當日上午八時二十八分乃駕車至高雄市○○
    ○路一八三號（十全路、自由路口附近）之７—１１坎城分店購物，有統一發票
    一紙可證，並請法院調閱該店錄影帶查明，異議人於購物完畢後即駕車至高雄醫
    學院門口排班載客，亦有同為排班司機之證人謝雄文可證，是開單員警應係誤看
    車號，本件裁決顯有違誤，為此依法聲明異議。
二、按汽車駕駛人，行經有燈光號誌管制之交岔路口闖紅燈者，處新臺幣（下同）一
    千八百元以上五千四百元以下罰鍰；而汽車駕駛人，駕駛汽車有違反本條例之行
    為，經交通勤務警察或依法令執行交通稽查任務人員制止時，不聽制止或拒絕停
    車接受稽查而逃逸者，除按各該條規定處罰外，處三千元以上六千元以下罰鍰；
    又汽車駕駛人有前開第五十三條之情形者，除依原條款處罰鍰外，並記違規點數
    三點；道路交通管理處罰條例第五十三條、第六十條第一項、第六十三條第一項
    第三款，分別定有明文。
三、查異議人有前揭交通違規情形並遭當場開立系爭違規單二紙，嗣均經製發裁決書
    等情，有違規單、裁決書各二份在卷可憑。經查，證人鄭朝明即製作本件違規單
    之警員，到庭證稱：我每日上午七點至九點都在大昌路、覺民路口站交通崗，當
    天就是車號ＺＪ—七○六號計程車，在覺民路沿東向西行駛至大昌二路路口右轉
    ，當時他是紅燈右轉，該處禁止紅燈右轉，要等綠燈才能右轉，所以該車一右轉
    彎我就伸出右手攔截他，他還向我打個招呼，但不停車加速逃逸，當時我未特別
    注意駕駛人的臉孔，後來我便記下車牌，逕行舉發。當天天氣晴空萬里，是晴天
    ，光線充足，我有戴眼鏡（戴眼鏡後視力一點二），因為當時我離該車非常近，
    我不可能記錯車號，該違規地點無錄影或監視設備，我當天雖有帶照相機，但因
    為當時時間緊迫，我要攔他，不可能同時拿相機，所以來不及照相存證等語（見
    本院九十一年九月五日訊問筆錄），衡情證人鄭朝明與異議人間素無仇怨，當無
    故意設詞誣陷被告之理，又證人視力正常，且事發當日之天候晴朗、光線充足，
    其應無誤看車號可能，是證人之上開證詞堪予採信。參以異議人既自承當日並未
    將車借予他人使用之情，足證異議人確有於右揭時地闖紅燈右轉並經警攔查不停
    之交通違規行為。至異議人所提出事發當日上午八時二十八分之７—１１坎城分
店統一發票一張，尚難遽認係異議人所親自前往消費，況縱認係異議人親自前往
    消費，然當時距離事發時間尚有六分鐘左右，尚難完全排除異議人購物後自「十
    全路、自由路口之７—１１便利商店」駛至「大昌路、覺民路口」之可能，是以
    無從作有利於被告之認定。且經本院詢問７—１１之客服中心人員，其答稱：各
    家７—１１雖均有錄影，但各加均係以七塊錄影帶循環錄影使用，因而每塊帶子
    約七天後就會被洗掉重新錄影等語，有本院刑案電話查詢登記表一紙在卷可憑，
    是本院認已無再行函調之必要，附此敘明。至證人謝雄文係證稱：我與異議人同
    是在高雄醫學院排班的計程車司機，我每日大約上午八點至九點之間就會到高醫
    去排班，異議人每天到該處的時間不一定，我是在九十一年六月二十六日早上聽
    異議人說他收到一張紅單，他說他沒有經過那邊，實際上我也不知道他有沒有經
    過那邊，但我印象中我在事發當天即二十一日早上八點至九點之間，有看到他來
    排班，不過確實時間我不記得了，因為星期五晚上阿兵哥放假，我記得當天早上
    異議人有問我晚上要不要去載阿兵哥，我自己有去過７—１１坎城店購物，該處
    是在十全路、自由路口等語（見本院九十一年九月五日訊問筆錄），亦即證人謝
    雄文之證詞並無法證明被告於事發當時未經過事發地點，從而亦難據以對異議人
    作有利之認定，併此敘明。
四、綜上，原處分機關援引首揭規定，對異議人闖紅燈（紅燈右轉）、違規而拒絕停
    車接受稽查逃逸之行為，分別裁處罰鍰二千七百元、三千元，並就闖紅燈之行為
    再依六十三條第一項第三款規定記違規點數三點，核無違誤。是本件異議為無理
    由，應予駁回。
五、據上論斷，應依道路交通案件處理辦法第十九條，裁定如主文。
中      華      民      國      九十一      年      九      月    十    日
                                臺灣高雄地方法院交通法庭
                                    法  官  周玉群
右正本證明與原本無異。
如不服本裁定，應於裁定送達後五日內，向本院提出抗告狀。
                                書記官    陳瓊芳
中      華      民      國      九十一      年      九      月   十一   日
